臺灣高雄地方法院刑事判決　　　　　　 96年度簡上字第388號
上　訴　人　臺灣高雄地方法院檢察署檢察官
被　　　告　己○○
被　　　告　甲○○
上列上訴人因傷害案件，不服本院簡易庭中華民國96年3月27日
96 年度簡字第1250號第一審簡易判決（聲請簡易判決處刑案號
：臺灣高雄地方法院檢察署96年度偵字第1563號），提起上訴，
本院管轄之第二審合議庭判決如下：
    主  文
原判決撤銷。
己○○教唆共同傷害人之身體，處有期徒刑肆月，如易科罰金，
以新臺幣壹仟元折算壹日，減為有期徒刑貳月，如易科罰金，以
新臺幣壹仟元折算壹日。
甲○○共同傷害人之身體，處有期徒刑肆月，如易科罰金，以新
臺幣壹仟元折算壹日，減為有期徒刑貳月，如易科罰金，以新臺
幣壹仟元折算壹日。
    事  實
一、己○○係位在高雄市左營區○○○路1205之2 號「麥歡樂卡
    拉OK」之負責人，丙○○原為受僱於該店之廚師，於95年9
    月30日晚上11時許，丙○○在上開卡拉OK消費時，因細故與
    己○○發生口角，詎己○○竟基於教唆傷害之犯意，以電話
    聯繫甲○○與1 名年籍姓名不詳之成年男子「阿鳳」到場，
    唆使其等共同毆打丙○○，惟該2 人到達上址時，因丙○○
    已先離去而未遇，二人即在該處守候，嗣丙○○折返該店取
    回遺忘店內之鑰匙時，甲○○與「阿鳳」遂基於共同傷害他
    人身體之犯意聯絡，共同持鐵棍毆打丙○○，致丙○○受有
    頭皮撕裂傷、右眼、右胸、右腰、右背、右大腿瘀血及右第
    5 、6 、7 肋骨斷裂等之傷害。
二、案經丙○○訴由高雄市政府警察局苓雅分局報請臺灣高雄地
    方法院檢察署檢察官偵查後聲請簡易判決處刑。
    理  由
甲、證據能力部分：
一、按被告以外之人於審判外之言詞或書面陳述，除法律有規定
    者外，不得作為證據，刑事訴訟法第159 條第1 項定有明文
    ，此即學理上所稱之「傳聞證據排除法則」，而依上開法律
    規定，傳聞證據原則上固無證據能力，但如法律別有規定者
    ，即例外認有證據能力。又按被告以外之人於偵查中向檢察
    官所為陳述，除顯有不可信之情況者外，得為證據，同法第
    159 條之1第2 項定有明文。
二、查本判決下列所引用之證人即告訴人丙○○及共同被告甲○○在偵查中所為之陳述，屬於審判外之陳述，雖為傳聞證據
    ，惟現階段刑事訴訟法規定檢察官代表國家偵查犯罪、實施
    公訴，依法其有訊問被告、證人及鑑定人之權，證人、鑑定
    人且須具結，而實務運作時，檢察官偵查中向被告以外之人
    所取得之陳述，原則上均能遵守法律規定，不致違法取供，
    其可信度極高，職是，被告以外之人前於偵查中已具結而為
    證述，除反對該項供述得具有證據能力之一方，已釋明「顯
    有不可信之情況」之理由外，應認其有證據能力。
乙、實體部分：
一、被告甲○○部分：
    上揭事實，業據被告甲○○於本院審理時坦承不諱（見簡上
    字卷第45頁），復經證人即告訴人丙○○於偵查中指證綦詳
    ，並有高雄榮民總醫院診斷書2 紙、告訴人被毆照片8 張附
    卷可稽，足認被告甲○○之自白應與事實相符，被告甲○○
    傷害犯行堪以認定。
二、被告己○○部分：
    訊據被告己○○矢口否認有何教唆傷害犯行，辯稱：伊
    沒有打電話叫甲○○來，電話是是甲○○打來的，伊只有告
    訴甲○○告訴人來砸店沒有叫其打告訴人，甲○○毆打告訴
    人時，伊在店裡洗碗云云。經查：
（一）前揭事實，業據共同被告甲○○於偵查中以證人身分具結
      證述：「因為己○○當時打電話給我說店裡有人去破壞，
      所以叫我過去那邊，我到那裡時己○○當面叫我打他，她
      說有事情她要負全責，所以我就打他（丙○○）... 」等
      語在卷（見偵查卷第54-55頁），核與偵查中被告己○○
      坦承：「我有教唆甲○○打被害人，當時是因為丙○○喝
      酒喝醉，發生口角，他用酒杯丟我，但是我沒有驗傷單。
      」等語相符。
（二）己○○雖於審理中雖翻異前詞否認上開犯行，惟甲○○於
      審理時結證稱：「（問：為何打傷丙○○？）我接到己○○電話，她說有人去店內損壞東西，我才去制止。」、「
      （問：己○○是否當面告訴你要教訓丙○○？）是，她在
      店門口告訴我說因丙○○欺人太甚，她很生氣，平常她對
      丙○○那麼好，丙○○太過份，她嚥不下這口氣。」、「
      （問：己○○何時告訴你她要報復？）我第一次去店裡，
      當時她也對店內客人這麼說。」等語明確，己○○空言否
      認，核屬卸責之詞，不足採信。況甲○○當日毆打告訴人
      前，並未與告訴人見面，其與告訴人間亦無仇隙糾紛，核
      無毆打告訴人之動機，其證稱上開犯行係基於己○○之授
      意等語，應堪採信。證人丁○○雖證稱甲○○可能是因為
      要追求的服務生「小青」被告訴人推到，才去找告訴人理
      論云云，惟其純屬臆測之詞，其真實性亦經被告己○○、
      甲○○所否認（見簡上字卷第100 頁），其證述即難採信
      。
（三）證人即上開卡拉OK員工戊○○、丁○○雖結證稱：當日沒
      看到己○○打電話，也沒看到己○○和甲○○接觸，只看
      到告訴人酒醉後向己○○丟酒杯等語，惟當晚為上開卡拉
      OK 營 業時間，證人戊○○、丁○○均為該店服務生，均
      有其負責之工作，原難整晚注意己○○之動作，此亦為證
      人戊○○所自承，而該通電話即使由其他服務生所撥打，
      然甲○○乃因與己○○通話後方抵達現場，業經甲○○證
      述在卷，已如前述，是難據此為有利於己○○之認定。又
      甲○○第1 次抵達該卡拉OK時，告訴人已離開，故其未進
      到店裡，己○○係在該店門口當面向甲○○表示伊要報復
      等情，業經甲○○證述甚明，證人戊○○、丁○○證稱甲○○抵達時，2 人均在店裡工作，故其未見到店外己○○
      與甲○○接觸等語，亦不足以作為有利於己○○未為上開
      犯行之認定。
（四）綜上各節，足認己○○上開所辯，係臨訟飾卸之詞，無可
      採信。本件事證明確，被告己○○之犯行堪以認定，應依
      法論科。
三、論罪科刑部分：
（一）核被告己○○所為，係犯刑法第277條第1項普通傷害罪之
      教唆犯，應依刑法第29條第2項之規定，依其所教唆之傷
      害罪處罰之。又被告甲○○所為，係犯刑法第277條第1項
      前段之普通傷害罪。被告甲○○與年籍姓名不詳之成年男
      子「阿鳳」間，就上開傷害犯行，具有犯意聯絡及行為分
      擔，為共同正犯。
（二）原審為科刑之判決，固非無見，然本件被告所犯時間均在
      96 年4月24日以前，合於中華民國96年罪犯減刑條例第2
      條第1 項第3 款減刑規定，原審未及依法減刑，自有未恰
      。上訴人上訴意旨雖認原判決量刑過輕，應審酌告訴人傷
      害非輕，至今尚未與告訴人和解等情，從重量刑等語，惟
      當日口角糾紛之起因，係因告訴人酒醉後持酒杯扔擲被告
      己○○，並毀損店內物品所引起一節，業經證人戊○○、
      丁○○證述在卷。而被告己○○於事發後，亦曾拿新臺幣
      2 萬元給被告甲○○向告訴人表達和解之意，惟未達成和
      解等情，亦經甲○○證述無訛，原審已就量刑事由妥為斟
      酌，故上訴人所提上訴並無理由，然原判決既有可議，自
      應予以撤銷改判。爰審酌被告2 人迄今未與告訴人達成和
      解，告訴人所受傷害非輕，犯後未見悔意，態度不佳，及
      告訴人先動手砸毀物品及扔擲酒杯，亦有可議之處，及其
      犯罪手段、動機等一切情狀，各量處如主文第2 、3 項所
      示之刑，並均諭知易科罰金之折算標準。又查被告2 人犯
      罪行為時間，均在96年4 月24日以前，核符中華民國96年
      罪犯減刑條例第2 條第1 項第3 款規定，均應減其宣告刑
      2 分之1 如主文所示，並諭知易科罰金之折算標準。
據上論斷，應依刑事訴訟法第455 條之1 第1 項、第3 項、第36
9條第1項前段、第364條、第299條第1項前段，刑法第28條、第
29條第2項、第277條第1項，第41條第1項前段，刑法施行法第1
條之1 ，中華民國96年罪犯減刑條例第2 條第1 項第3 款、第7
條，判決如主文。
本案經檢察官乙○○到庭執行職務。
中　　華　　民　　國　　96　　年　　10　　月　　11　　日
                  刑事第一庭 審判長     法  官 陳明富
                                        法  官 王淑惠
                                        法  官 張琬如
以上正本證明與原本無異。
不得上訴。
中　　華　　民　　國　　96　　年　　10　　月　　11　　日
　　　　　　　　　　　　　　　　　　　　書記官 劉甄庭
附錄法條：
中華民國刑法第277條
(普通傷害罪)
傷害人之身體或健康者，處 3 年以下有期徒刑、拘役或 1 千元
以下罰金。
